台灣板橋地方法院刑事判決　　　　　　　 94年度易字第389號
　　公　訴　人　台灣板橋地方法院檢察署檢察官
　　被　　　告　甲○○
　　　　　　　　（現另案於台灣台北監獄台北分監執行中）
上列被告因違反毒品危害防制條例案件，經檢察官提起公訴（94
年度核退毒偵字第514 號），本院於準備程序進行中，被告就被
訴事實為有罪之陳述，經告知被告簡式審判程序之旨，並聽取當
事人之意見後，裁定進行審判程序判決如下：
    主  文
甲○○連續施用第二級毒品，處有期徒刑柒月。扣案之安非他命
壹包（毛重零點公克）及塑膠袋個內所含之安非他命殘渣均
沒收銷燬之，吸食器壹組、塑膠袋個及分裝杓壹個均沒收之。
    事  實
一、甲○○前於民國（下同）82年間因違反毒品危害防制條例案
    件，經台灣台中地方法院分別判處有期徒刑5 年2 月及6 月
    ，應執行有期徒刑5 年4 月確定，縮刑期滿日期為88年4 月
    28日（不構成累犯）。緣因施用毒品案件，經依本院91年度
    毒聲字第148 號裁定送觀察、勒戒後，認有繼續施用毒品傾
    向，再依本院91年度毒聲字第465 號裁定令入戒治處所施以
    強制戒治，嗣因其戒治成效經評定為合格，經依本院91年度
    毒聲字第3913號裁定停定戒治，所餘戒治期間付保護管束，
    並於91年12月25日出所，嗣於92年2 月6 日保護管束期滿未
    經撤銷，視為強制戒治期滿，經台灣板橋地方法院檢察署檢
    察官於92年2 月24日以92年度戒毒偵字第68號為不起訴處分
    確定。又因施用毒品案件，由台灣板橋地方法院檢察署檢察
    官於93年4 月8 日以93年度核退毒偵字第99號聲請簡易判決
    處刑，經本院於93年7 月1 日以93年度簡字第1850號判決判
    處有期徒刑6 月確定（現正執行中，不構成累犯）。猶不知
    戒絕惡習，竟基於概括之犯意，自94年1 月初起（起訴書誤
    為93年底）至同年月23日止，先後在台北縣新莊市○○路87
    1 巷9 弄12號6 樓6 之3 室住處，將第二級毒品安非他命以
    分裝杓盛放於玻璃球內，以火燒烤後，再施用所冒出霧化含
    有安非他命成份之氣體之方式，施用第二級毒品安非他命3
    次。嗣於94年1 月23日晚8 時30分許，在台北縣新莊市○○
    路188 巷8 弄3 號2 樓神網網咖店內為警查獲，並扣得其所
    有且供施用毒品所用之安非他命1 包（毛重0.3 公克）、吸
    食器1 組、含有安非他命殘渣之塑膠袋3 個（量微無法秤重
    ）及分裝杓1 個。
二、案經台北縣政府警察局新莊分局報請台灣板橋地方法院檢察
    署檢察官偵查起訴。
    理  由
一、按除被告所犯為死刑、無期徒刑、最輕本刑為3 年以上有期
    徒刑之罪或高等法院管轄第一審案件外，於第一次審判期日
    前之準備程序進行中，被告先就被訴事實為有罪之陳述時，
    審判長得告知被告簡式審判程序之旨，並聽取當事人、代理
    人、辯護人及輔佐人之意見後，裁定進行簡式審判程序，刑
    事訴訟法第273 條之1 第1 項定有明文。經核被告甲○○所
    犯係死刑、無期徒刑、最輕本刑為3 年以上有期徒刑以外之
    罪，其於準備程序中就被訴事實為有罪之陳述，經法官告知
    簡式審判程序之旨，並聽取公訴人、被告之意見後，本院援
    依首揭規定，合議裁定由受命法官獨任進行簡式審判程序，
    合先敘明。
二、上揭事實，業據被告甲○○迭於警詢及偵審中坦承不諱，且
    被告為警查獲後經採集尿液檢體經送往台灣檢驗科技股份有
    限公司鑑定結果，呈安非他命陽性反應，有該公司濫用藥物
    檢驗報告乙紙在卷可稽，此外復有如事實欄所載之物扣案可
    資佐證。又被告曾因施用毒品案件，經依本院91年度毒聲字
    第148 號裁定送觀察、勒戒後，認有繼續施用毒品傾向，再
    依本院91年度毒聲字第465 號裁定令入戒治處所施以強制戒
    治，嗣因其戒治成效經評定為合格，經依本院91年度毒聲字
    第3913號裁定停定戒治，所餘戒治期間付保護管束，並於91
    年12月25日出所，嗣於92年2 月6 日保護管束期滿未經撤銷
    ，視為強制戒治期滿，經台灣板橋地方法院檢察署檢察官於
    92年2 月24日以92年度戒毒偵字第68號為不起訴處分確定。
    又同因施用毒品案件，由台灣板橋地方法院檢察署檢察官於
    93年4 月8 日以93年度核退毒偵字第99號聲請簡易判決處刑
    ，經本院於93年7 月1 日以93年度簡字第1850號判決判處有
    期徒刑6 月確定，亦有台灣高等法院被告前案紀錄表及本院
    93年度簡字第1850號刑事簡易判決附卷足憑。是被告於受觀
    察勒戒後5 年內再犯施用第二級毒品罪證明確，被告犯行洵
    堪認定。
三、查安非他命依其成癮性、濫用性及對社會危害性之程度，已
    為毒品危害防制條例第2 條第2 項第2 款列為第二級毒品。
    核被告所為，係犯毒品危害防制條例第10條第2 項施用第二
    級毒品之罪。又被告持有毒品之低度行為，應為其施用之高
    度行為所吸收，不另論罪。再被告先後3 次施用毒品之行為
    ，時間緊接，且犯罪構成要件相同，顯係基於概括犯意為之
    ，為連續犯，應論以一罪並加重其刑。爰審酌被告之品行、
    智識程度及安非他命戕害身心，被告前已因施用毒品經觀察
    勒戒，卻未能戒除惡習以及被告犯罪後坦承犯行等一切情狀
    ，量處如主文所示之刑，以示懲儆。至扣案之安非他命1 包
    （毛重0.3 公克）及塑膠袋3 個內所含之安非他命殘渣（量
    微無法秤重），應依毒品危害防制條例第18條第1 項前段諭
    知沒收銷燬之；另吸食器1 組、塑膠袋3 個及分裝杓1 個係
    被告所有且供施用毒品之，業經被告供明在卷，應依法宣告
    沒收。
據上論斷，應依刑事訴訟法第273 條之1 第1 項、第299 條第1
項前段，毒品危害防制條例第10條第2 項、第18條第1 項前段，
刑法第11條、第56條、第38條第1項第2款，判決如主文。
本案經檢察官陳孟黎到庭執行職務
中　　華　　民　　國　　94　　年　　4 　　月　　29　　日
                            台灣板橋地方法院刑事第五庭
                                法　官  潘  長  生
上列正本證明與原本無異。
如不服本判決，應於判決送達後10日內向本院提出上訴狀（應附
繕本），上訴於臺灣高等法院。
                                書記官  楊  馥  如
中　　華　　民　　國　　94　　年　　4 　　月　　29　　日
附錄本案論罪科刑法條
毒品危害防制條例第10條：
施用第一級毒品者，處六月以上五年以下有期徒刑。
施用第二級毒品者，處三年以下有期徒刑。
